Vaja 4 
    *includamo tranzistor
    .include models.inc
    
    *DC analiza
    
    *upornosti
    r_r1    1   2   r=242k
    r_r2    2   3   r=395k
    
    r_re    4   3   r=10k
    r_rsrc  7   6   r=10k
    
    *minimalna izhodna upornost
    r_rl    5   0   r=20k    
    
    *kapacitiovnosti
    c_c1	6	2	c=100u
    c_c2	4	5	c=100u
    
    
    *napajalniki
    v_plus    1   0   dc=5     
    v_minus   3   0   dc=-5
    v_vsrc    7   0   dc=0 sin(0, 1.016, 5k)
    
    *to je za izhodno upornost dodamo novo napetostni AC generator in cx
    *cx je zato da ne zjebe 
   
    *v_vx      8   0   dc=0 sin(0, 1, 5k)
    *c_cx    8   5   c=10u
    
    * m_imeTran c b e  (, gate, source, base) imeModela parametri
    * tukaj includamo model, ga ne setavimo, kot smo ga sestavili pri Vajah 1,2,3
    q_q1    1   2   4   BC238B   
    
   
  
    .control
        destroy all
            echo _________VAJA4__________
            echo
            
            echo .........NALOGA_1.........
            *echo "preverimo da izhodni ne spremieni za vec kot 5% ce se Rl spreminja (2k->20k)"
            echo
            
            
            echo .........NALOGA_2..........
        
            *naredi DC analizo
            op
            
            *nastavimo vektorje ki jih iscemo
            let icq  = v(4,3)/@r_re[r]
            let vceq = v(1,4)
            let vbeq = v(2,4)
            
            *izpisemo vektroje
            print icq, vceq, vbeq
            
            
            echo .........NALOGA_3..........
            
            *izemrite izhodno upornot vezja Rout
            *dodamo vx na koncu plus condezator namesto Rl-ja, tega odstranimo
            *kondezator damo zato, da ne zjebemo DC analize, npr tu je ze c2 po defaultu, tako da tehnico ga ni treba dat, ampak sem ga dal se vseeno cx
            *skolpimo vsrc damo amplitudo na nic
            *damo na izmenicno AC, ukaz tran 
            *gledamo peak to peak values od napetosti in toka novega generatorja
            
            
            *tran 1u 2m
            
            *let vout    = v(8)
            *let voutpp  = max(vout) - min(vout)
            *let ioutpp  = max(i(v_vx)) - min(i(v_vx))  
            *let rout = voutpp/ioutpp
            
            *print rout
            
            *ko koncamo zakomentriamo celotno kodo, ker moramo sklopiti nazaj vx, ix
            
            echo .........NALOGA_4............
            
            tran 1u 2m
            *fourier za dolocitev 2%
            *fourier 5k vout 
            
            * Za Rl MIN
            *let vout = v(5)
            *let vin  = v(7)
            *let voutpp  = max(vout) - min(vout)
            *let vinpp  = max(vin) - min(vin)  
            
            *let Avmin = voutpp/vinpp
            
            *print Avmin
            Avmin = 0.868473
            
            
            *Za Rl MAX
            let vout = v(5)
            let vin  = v(7)
            let voutpp  = max(vout) - min(vout)
            let vinpp  = max(vin) - min(vin)  
            
            let Avmax = voutpp/vinpp
            
            print Avmax
            Avmax = 0.92549
            
            *razlika med Avmax/Avmin
            Av = Avmin / Avmax
            print Av
            *av = 9.383926e-01
            
            
            echo .........NALOGA_5.............
           
            Av = Avmax
            
            *tokovno ojacanje 
            let iout =  v(5,0)/@r_rl[r]
            let iin  =  v(7,6)/
            
    .endc
    
.end    
